Inventaris van het archief van de Arrondissementsrechtbank te Dordrecht, (1813) 1838-1939 (1942)
Nationaal Archief, Den Haag
Arrondissementsrechtbank te Dordrecht
Rechtbank Dordrecht 1838-1939
1813-1942
merendeel 1838-1939
3490
1312 inventarisnummers; 134,70 meter
Nationaal Archief, Den Haag
Arrondissementsrechtbank te Dordrecht 1838-1939
Officier van Justitie van de Arrondissementsrechtbank te Gorinchem
In het archief zitten de processen-verbaal, vonnissen en dossiers van de strafzaken, hoofdzakelijk misdrijven. Strafzaken die bij de officier van Jusititie worden aangemeld krijgen een parketnummer, als de zaken voor de rechtbank komen krijgen ze ook een rolnummer. De burgerlijke zaken zijn onderverdeeld naar procesgang in dagvaardingen en rekesten. Van de dagvaardingen zijn er audiëntiebladen, vonnissen en processtukken, van de rekesten zijn er de beschikkingen. Onder de burgerlijke zaken vallen: geldvorderingen boven een bepaald bedrag, maar ook faillissementen, ondertoezichtplaatsingen, echtscheidingen, bezoekregelingen, en curatele zaken. De rechtbank bewaart ook diverse akten, zoals de akten van depot, betreffende nalatenschappen, afstand van gemeenschap van goederen en de verkoop van schepen. Het archief bevat tevens huishoudelijke en griffiezaken, zoals vergaderstukken.
Archiefvorming
Geschiedenis van de archiefvormer
Het arrondissement Dordrecht en de daarin liggende kantons hebben tussen 1838 en 1939 verschillende grenswijzigingen gekend. Op 1 oktober 1838 bestond het arrondissement uit de kantons Dordrecht, Ridderkerk, 's-Gravendeel en Oud-Beijerland.
Wet van 28 april 1835, Stb. 46.
Per 15 mei 1877 werd het kanton 's-Gravendeel opgeheven, maar kwamen de kantons Gorinchem en Sliedrecht erbij, omdat de arrondissementsrechtbank te Gorinchem werd ontbonden.
Wet van 9 april 1877, Stb. 76.
Op 1 november 1895 ondergingen diverse kantons veranderingen door de uitbreiding van de gemeente Rotterdam.
Wet van 20 juli 1895, Stb. 133, en KB van 21 september 1895, Stb. 163.
Tenslotte werden per 1 januari 1934 de kantons Ridderkerk en Sliedrecht opgeheven,
Wetten van 17 november 1933, Stb. 603 en 606, en KB van 2 december 1933, Stb. 650.
waarbij het territorium van de rechtbank te Dordrecht wederom werd gewijzigd.
Zie bijlage: Lijsten van gemeenten in het arrondissement Dordrecht.
De arrondissementsrechtbank was samen met het kantongerecht gevestigd in een zeer oud pand (vijftiende/zestiende eeuw, de voormalige Sint Jorisdoelen) aan de Steegoversloot, dat in 1810 voor tienduizend zevenhonderd gulden eigendom van de gemeente was geworden. Dit was in 1826 ingrijpend uit- en inwendig verbouwd; in die tijd was het in gebruik bij de rechtbank van eerste aanleg en de vredegerechten van de beide kantons van Dordrecht. Tot en met 1862 werd het gebouw kosteloos beschikbaar gesteld door de gemeente. Met ingang van 1863 werd voor het gebouw een huur van duizend vijftig gulden per jaar betaald
Algemeen Rijksarchief, Tweede Afdeling. Archief Ministerie van Justitie, Gebouwen, dossier 16.
totdat het in 1910 voor dertigduizend gulden door het Departement van Justitie werd aangekocht. In 1904 was het inwonende kantongerecht (eindelijk) naar een eigen pand in de Prinsenstraat vertrokken, zodat de rechtbank - na enige verbouwingen - veel meer en doelmatiger ruimte verkreeg.
Lijsten van gemeenten in het arrondissement Dordrecht
1. Volgens de wet van 22 december 1828, Staatsblad nr. 74, in werking getreden per 1 oktober 1838
KANTON DORDRECHT
Dordrecht en de Merwede
Dubbeldam
Wieldrecht met Louisapolder
De Mijl, Krabbe en Nadort
Heer Jansdam
Kleine Lindt
Hendrik-Ido, Oostendam en Schildmans-Kinderen Ambacht
Heer Oudelands-Ambacht
Meerdervoort
Groote Lindt en Dortmondt
Sandeling of Adriaan Pieters Ambacht
Rijsoort
Strevelshoek
Zwijndrecht
Kijfhoek
KANTON RIDDERKERK
Ridderkerk
Oost- en West-IJsselmonde
Oost-Barendrecht
West-Barendrecht en Karnisse
Charlois
Katendrecht
Pernis, Smalland en Oostbroek, met Lange bakkersoord en Deijffelshoek
's-Graven-Ambacht, Heijde en Boudewijns-Horsland
Portugaal, Rozande, Oud- en Nieuw-Engeland
Hoogvliet
Albrandswaard en Kijvelanden
Rhoon, Oud- en Nieuw Pendrecht
ANTON 'S-GRAVENDEEL
's-Gravendeel en Leerambacht
Strijen
Strijensas
Puttershoek
Maasdam
Westmaas en Groep
Mijn 's Heerenland van Moerkerken
St. Antonipolder
Cillaarshoek
KANTON OUD-BEIJERLAND
Oud-Beijerland
Zuid-Beijerland
Nieuw-Beijerland
Heinenoord
Klaaswaal
Numansdorp of de Buitensluis
Goudswaard of Korendijk
Piershil
Goidschalksoord
Lijst van gemeenten in het arrondissement Dordrecht
2. Volgens de wet van 9 april 1877, Staatsblad nr. 76, in werking getreden per 15 mei 1877
KANTON DORDRECHT
Dordrecht
Dubbeldam
Groote Lindt
KANTON RIDDERKERK
Ridderkerk
Hendrik-Ido-Ambacht
Heerjansdam
Oost- en West-Barendrecht
Rhoon
Poortugaal
Hoogvliet
Pernis
Charlois
IJsselmonde
KANTON OUD-BEIJERLAND
Oud-Beijerland
Nieuw-Beijerland
Piershil
Goudswaard
Zuid-Beijerland
Numansdorp
Strijen
's Gravendeel
Maasdam
Puttershoek
Heinenoord
Mijnsheerenland
Westmaas
Klaaswaal
KANTON GORINCHEM
Gorinchem
Arkel
Vuren
Herwijnen
Heukelum
Kedichem
Nieuwland
Meerkerk
Ameide
Tienhoven
Noordeloos
Hoornaar
Hoog-Blokland
Schelluinen
Giessen-Nieuwkerk
Hardinxveld
KANTON SLIEDRECHT
Sliedrecht
Giessendam
Peursum
Molenaarsgraaf
Ottoland
Goudriaan
Langerak
Nieuwpoort
Groot-Ammers
Brandwijk
Streefkerk
Nieuw-Lekkerland
Alblasserdam
Oud-Alblas
Papendrecht
Wijngaarden
Bleskensgraaf en Hofwegen
Lijst van gemeenten in het arrondissement Dordrecht
3. Volgens de wet van 20 juli 1895, Staatsblad nr. 133, in werking getreden per 1 november 1895
KANTON DORDRECHT
Dordrecht
Dubbeldam
Zwijndrecht
KANTON RIDDERKERK
Ridderkerk
IJsselmonde
Oost- en West-Barendrecht
Heerjansdam
Hendrik-Ido-Ambacht
Alblasserdam
Nieuw Lekkerland
Krimpen a/d Lek
KANTON OUD-BEIJERLAND
Oud-Beijerland
Nieuw-Beijerland
Piershil
Goudswaard
Zuid-Beijerland
Numansdorp
Strijen
's Gravendeel
Maasdam
Puttershoek
Heinenoord
Mijnsheerenland
Westmaas
Klaaswaal
KANTON GORINCHEM
Gorinchem
Arkel
Vuren
Herwijnen
Heukelum
Kedichem
Nieuwland
Meerkerk
Ameide
Tienhoven
Noordeloos
Hoornaar
Hoog-Blokland
Schelluinen
Giessen-Nieuwkerk
Hardinxveld
KANTON SLIEDRECHT
Sliedrecht
Giessendam
Peursum
Molenaarsgraaf
Ottoland
Goudriaan
Langerak
Nieuwpoort
Groot-Ammers
Brandwijk
Streefkerk
Oud-Alblas
Papendrecht
Wijngaarden
Bleskensgraaf en Hofwegen
Lijst van gemeenten in het arrondissement Dordrecht
4. Volgens de wet van 17 november 1933, Staatsblad nr. 603, in werking getreden per 1 januari 1934
KANTON DORDRECHT
Dordrecht
Dubbeldam
Zwijndrecht
Hendrik-Ido-Ambacht
Sliedrecht
Giessendam
Peursum
Molenaarsgraaf
Ottoland
Goudriaan
Langerak
Nieuwpoort
Groot-Ammers
Brandwijk
Streefkerk
Oud Alblas
Papendrecht
Wijngaarden
Bleskensgraaf
KANTON OUD-BEIJERLAND
Oud-Beijerland
Nieuw-Beijerland
Piershil
Goudswaard
Zuid-Beijerland
Numansdorp
Strijen
's Gravendeel
Maasdam
Puttershoek
Heinenoord
Mijnsheerenland
Westmaas
Klaaswaal
KANTON GORINCHEM
Gorinchem
Arkel
Vuren
Herwijnen
Heukelum
Asperen
Leerdam
Schoonrewoerd
Leerbroek
Kedichem
Nieuwland
Meerkerk
Ameide
Tienhoven
Noordeloos
Hoornaar
Hoogblokland
Schelluinen
Giessen-Nieuwkerk
Hardinxveld
Werkendam
de Werken en Sleeuwijk
Woudrichem
Almkerk
Geschiedenis van het archiefbeheer
Zoals ook elders vaak het geval is geweest heeft het archief van de arrondissementsrechtbank niet de vereiste aandacht en verzorging gekregen. Door berging in vuile en vochtige vertrekken en gangen en door verspreiding over verschillende gebouwen heeft het archief veel geleden; verscheidene archiefstukken hebben vochtschade opgelopen. Door de dislocatie zijn ook veel stukken tijdelijk of permanent zoekgeraakt.
Hierdoor kon het gebeuren, dat bij de overdracht van het archiefgedeelte over de jaren 1921 - 1929 aan het Rijksarchief in Zuid-Holland op 11 mei 1984 (het gedeelte 1838 -1920 was via het hulpdepot te Schaarsbergen al eerder bij het Rijksarchief beland) ook een supplement van 7 m1 archief over de periode 1838 - 1920 werd overgebracht. Zelfs bij de overdracht van het gedeelte 1930 - 1939 op 30 juni 1988 werd nogmaals een hoeveelheid archiefbescheiden (1,5 m1) over de periode 1838 - 1929 meegegeven.
Tenslotte kwam na de inventarisatie in 1992 bij de rechtbank nog een aantal bescheiden uit de periode 1847 - 1939 boven water.
De totale omvang van het archief (1838 - 1939) is nu 135 m1.
Een apart hoofdstuk binnen de inventarisatie vormden de dubbelen van de repertoria der notarissen. De dubbelen over het jaar 1838 (gedeponeerd op de rechtbank in januari/februari 1839) bevonden zich in het archief van de rechtbank van eerste aanleg te Dordrecht (gemeentearchief Dordrecht). De dubbelen vanaf 1877 uit die gemeenten, die in 1895 of 1934 overgingen naar het arrondissement Rotterdam, bevonden zich in het archief van de Rotterdamse rechtbank. Uit het archief van de rechtbank te Gorinchem zijn voorts dubbelen over 1877 en 1878 toegevoegd, terwijl er ook nog een aantal uit de supplementen te voorschijn is gekomen. Voor de indeling is bepalend geweest tot welk arrondissement een gemeente behoorde bij de deponering, die geschiedde in januari/februari van het op de vorming volgende jaar. Zo bevinden zich de dubbelen uit Charlois en Poortugaal over 1894 (gedeponeerd begin 1895 te Dordrecht) in het archief van de rechtbank te Dordrecht en over 1895 (gedeponeerd begin 1896 te Rotterdam) in het archief van de rechtbank te Rotterdam
Zie bijlage: Lijsten van gemeenten in het arrondissement Dordrecht
. De jaartallen die in deze inventaris achter de namen van de notarissen staan geven de periode aan waarover de repertoria lopen.
Het archief is krachtens bepalingen van de Archiefwet overgebracht.
De verwerving van het archief
Het archief is krachtens bepalingen van de Archiefwet overgebracht.
Inhoud en structuur van het archief
Inhoud
In de oude toestand - vijf archiefgedeelten - was de toegankelijkheid als volgt verzorgd:
1838 - 1920: summiere plaatsingslijst, Schaarsbergen 1979.
supplement 1838 - 1921: plaatsingslijst, Dordrecht 1984.
1921 - 1929: uitvoerige inventaris door J. v. Utrecht, Dordrecht 1983.
1930 - 1939: goede inventaris door J. v. Utrecht, Dordrecht 1988.
supplement 1838 - 1929: plaatsingslijst, 's-Gravenhage 1988.
Aanwijzingen voor de gebruiker
Openbaarheidsbeperkingen
Deels openbaar, deels beperkt openbaar (B).
Materiële beperkingen
Het archief kent beperkingen voor het raadplegen van stukken als gevolg van slechte materiële staat
Aanvraaginstructie
Openbare archiefstukken kunnen online worden aangevraagd en gereserveerd. U kunt dit ook via de terminals in de studiezaal van het Nationaal Archief doen. Om te kunnen reserveren dient u de volgende stappen te volgen:
U maakt een profiel aan op www.gahetna.nl, en logt vervolgens in
Via de archiefinventaris (alleen de beschrijvingen met rode nummers) selecteert u het gewenste archiefstuk door op de knop 'Reserveren' te klikken
In het volgende scherm geeft u aan op welke dag u het archiefstuk wilt inzien
Indien u zich bevindt in de studiezaal en een tafelnummer heeft ontvangen kunt u dit nummer vermelden. Als u geen tafelnummer heeft kunt u tafelnummer 777 laten staan
Vervolgens bevestigt u uw reservering door deze te versturen.
Verwant materiaal
Afgescheiden archiefmateriaal
Tijdens het inventariseren werden aangetroffen het archief van het Fonds Serrurier en een gedeelte van het archief van de Vereniging Kinderzorg binnen de Classis Dordrecht der Nederlandse Hervormde Kerk; deze zijn overgedragen aan het gemeentearchief te Dordrecht.
Verder zijn nog archiefbescheiden gevonden van het Bureau van Consultatie, het College van Regenten der Gevangenissen in Gouda, de Vrouwengevangenis in Gouda en het College van Regenten over de Gevangenis te Rotterdam. Deze stukken zijn te bestemder plekke ingevoegd.
Verwante archieven
Tijdens het inventariseren bleek, dat zich in dit archief vele stukken bevonden van het archief van de arrondissementsrechtbank te Gorinchem. Dit is veroorzaakt doordat bij de opheffing van de rechtbank te Gorinchem het archief is overgebracht naar het gerechtsgebouw te Dordrecht, waar het niet goed gescheiden van het Dordtse archief is bewaard. Vanzelfsprekend zijn deze stukken ingevoegd in het archief van de arrondissementsrechtbank te Gorinchem (toegangen 3.03.14.01 en 3.03.14.02).
Ook archiefstukken van de officier van justitie bleken zich in het rechtbankarchief te bevinden; deze zijn als apart archief in deze inventaris opgenomen (zie ook toegang 3.03.12.02).
Bijlagen
Concordantie van oude naar nieuwe nummers
De stukken die zich in het archief van het parket van de officier van justitie bevinden (toegang 3.03.12.02) worden aangeduid met de letter p voor het nummer.
a. plaatsingslijst 1838 - 1920
1 128
2 129
3 130
4 131
5 132
6 133
7 134
8 135
9 136
10 137
11 138
12 139
13 140
14 141
15 142
16 143
17 144
18 145
19 146
20 147
21 148
22 149
23 150
24 151
25 152
26 153
27 154
28 155
29 156
30 157
31 158
32 159
33 160
34 161
35 162
36 73
37 74
38 75
39 76
40 77
41 78
42 79
43 80
44 81
45 82
46 83
47 84
48 85
49 86
50 87
51 88
52 89
53 90
54 91
55 92
56 93
57 94
58 95
59 96
60 97
61 98
62 99
63 100
64 101
65 102
66 103
67 104
68 105
69 106
70 107
71 794
72 795
73 796
74 797
75 798
76 799
77 800
78 801
79 802
80 803
81 804
82 805
83 806
84 807
85 808
86 809
87 810
88 811
89 812
90 813
91 814
92 815
93 816
94 817
95 818
96 819
97 820
98 821
99 822
100 823
101 824
102 825
103 826
104 827
105 828
106 829
107 417
108 418
109 419
110 420
111 421
112 422
113 423
114 424
115 425
116 426
117 427
118 428
119 429
120 430
121 431
122 432
123 433
124 434
125 435
126 436
127 437
128 438
129 439
130 440
131 441
132 442
133 443
134 444
135 445
136 446
137 447
138 448
139 449
140 450
141 451
142 452
143 453
144 592
145 593
146 594
147 595
148 596
149 597
150 598
151 356
152 385
153 386
154 387
155 388
156 389
157 1294
158 1295
159 1296
160 1297
161 1067
162 1068
163 1069
164 931
165 932
166 933
167 934
168 935
169 936
170 1026
171 1027
172 1028
173 1037
174 1090
175 1105, 1106
176 1107
177 1284
178 1103
179 363
180 769
181 768
182 9
183 1293, 1298
184 1286
185 943
186 1066
187 1290-1292
188 1078
189, 190 rechtbank 1e aanleg
191 p1
192 p2
193 p3
194 358
195 352
196 353
197 350
198 371
199 1010, 1025
200 47, 1079, 1081
201 772
202 163
203 108
204 164
205 109
206 165
207 110
208 166
209 111
210 112
211 167
212 113
213 168
214 114
215 169
216 170
217 115
218 116
219 171
220 117
221 172
222 173
223 118
224 119
225 174
226 120
227 175
228 121
229 176
230 122
231 177
232 123
233 178
234 179
235 124
236 125
237 180
238 181
239 126
240 127
241 182
242 183
243 184
244 185
245 186
246 187
247 188
248 189
249 190
250 191
251 192
252 193
253 194
254 195
255 196
256 197
257 198
258 199
259 200
260 201
261 202
262 203
263 204
264 205
265 206
266 207
267 208
268 209
269 210
270 211
271 212
272 213
273 214
274 215
275 216
276 217
277 218
278 219
279 220
280 221
281 222
282 223
283 224
284 225
285 226
286 227
287 228
288 229
289 230
290 231
291 232
292 233
293 234
294 235
295 236
296 237
297 238
298 239
299 240
300 241
301 242
302 243
303 244
304 245
305 246
306 247
307 248
308 249
309 250
310 251
311 252
312 253
313 254
314 255
315 256
316 257
317 258
318 259
319 260
320 261
321 262
322 263
323 264
324 265
325 266
326 267
327 268
328 269
329 270
330 271
331 272
332 273
333 274
334 454
335 455
336 456
337 457
338 458
339 459
340 460
341 461
342 462
343 463
344 464
345 465
346 466
347 467
348 468
349 469
350 470
351 471
352 472
353 473
354 474
355 475
356 476
357 477
358 478
359 479
360 480
361 481
362 482
363 483
364 484
365 485, 550
366 486, 551
367 487
368 487, 552
369 488, 553
370 489
371 490
372 491, 556
373 491, 556
374 492
375 493
376 494
377 495
378 496
379 497
380 554
381 555
382 557
383 558
384 559
385 560
386 561
387 562
388 563
389 830
390 831
391 832
392 833
393 834
394 835
395 836
396 837
397 838
398 839
399 840
400 841
401 842
402 843
403 844
404 845
405 846
406 847
407 848
408 849
409 850
410 851
411 852, 853
412 854
413 855
414 856
415 857
416 858
417 859, 860
418 860, 861
419 862
420 604, 863
421 605
422 864
423 865
424 866
425 867, 868
426 940
427 869, 870
428 871
429 872
430 873
431 874
432 875
433 876
434 877
435 878
436 942, 944, 1030, 1038
437 1039
438 938, 1032
439 1040
440 1041
441 1042
442 1043
443 1044
444 1045
445 1033, 1046
446 1031
447 391
448 403
449 405
450 406
451 407
452 408
453 951
454 952
455 953
456 954
457 955
458 956
459 957
460 958
461 959
462 960
463 961
464 962
465 963
466 964
467 965
468 966, 967
469 968
470 969
471 970
472 971
473 972
474 973
475 974, 975
476 -
477 1070
478 1071
479 1072
480 937
481 939
482 599
483 600
484 601
485 602
486 603
487 606
488 607, 608
489 609
490 610, 1036
491 48
492 49
493 50
494 51
495 52
496 53
497 54
498 46, 1299
499 t/m 533 zie 1134 t/m 1283
b. supplement plaatsingslijst 1838 - 1921
1 354
2 35
3 36
4 37
5 38
6 39
7 33
8 34
9 40
10 41
11 6
12 7
13 363
14 346
15 359
16 360
17 357
18 365, 368
19 368
20 368
21 368
22 p15
23 343
24 345
25 344
26 11
27 12
28 13
29 14
30 15
31 16
32 17
33 18
34 19
35 20
36 21
37 22
38 28
39 29
40 30
41 773
42 774
43 775
44 776
45 777
46 778
47 779
48 780
49 781
50 782
51 783
52 784
53 785
54 786
55 946
56 zie 1133 t/m 1283
56a 1284, 1285
57 1111
58 1112
59 1113
60 1114
61 1108, 1109
62 1110
63 1080
64 1073
65 1089
66 1091
67 1092
68 1093
69 1094
70 1095
71 1096
72 t/m 74 Gorinchem
75 -
76 -
77 -
78 -
79 404
80 768, 941
81 390
82 1084
83 1085
84 p11
85 p12, p19
86 -
87 392
88 393
89 394
90 395
91 396
92 397
93 398
94 399
95 400
96 401
97 402
98 p16
99 p17
100 p4
101 p5
102 2
103 3
104 4
105 5
106 p8
107 p6
108 p7
109 p9
110 p10
111 1130, 1131
c. inventaris 1921 - 1929
1 275
2 276
3 277
4 278
5 279
6 280
7 281, 282
8 283
9 284
10 285
11 286
12 287
13 288
14 289
15 290
16 291
17 292
18 293
19 294
20 295
21 296
22 297
23 298
24 372, 373
25 55, 56
26 57
27 58
28 59, 60
29 61
30 62
31 347, p20, p21
32 10, 45, 348, 370
33 361, 362, 363, 369
34 23
35 24
36 25
37 26
38 27
38a 31
39 498
40 499
41 500
42 501
43 502
44 503
45 504
46 505
47 506
48 507
49 508
50 509
51 510
52 511
53 512
54 513
55 514
56 515
57 516
58 517
59 518
60 519
61 520
62 618
63 619
64 620
65 621
66 622, 623
67 624
68 625
69 626
70 627
71 628
72 629, 630
73 631
74 632
75 633
76 634
77 635
78 636
79 637
80 638
81 639
82 640, 641
83 642
84 643
85 644
86 645
87 646
88 647
89 648
90 649, 650
91 651
92 652
93 653, 654
94 415
95 564
96 565
97 566
98 567, 568
99 569
100 570
101 571
102 572
103 573
104 574, 575
105 576
106 577, 578
107 579
108 580
109 581
110 582, 583
111 1047
112 1048
113 1049
114 1050
115 1051
116 1052
117 1034, 1053
118 611, 612
119 613, 614
120 615
121 616, 617
122 879
123 880
124 881
125 882
126 883
127 884
128 885
129 886
130 887
131 888
132 889
133 890
134 891
135 892
136 893
137 894
138 895
139 896
140 897
140a 787, 788
141 976
142 977, 978
143 979
144 980
145 981
146 982
147 983
148 984, 985
149 986
150 987
151 988
152 989
153 990, 991
154 992
155 993
156 994
157 t/m 161 zie 1134 t/m 1283
162 409
163 410
164 411
165 1116
166 1074
167 1075
168 355, 1086, 1115, 1300
169 947
170 948
d. inventaris 1930 - 1939
1 1, 930
2 1300, p19
3 32
4 44
5 42
6 43
7 p22
8 p23
9 p24
10 p25
11 p18
12 299
13 300
14 301
15 302
16 303
17 304, 305
18 306
19 307
20 308
21 309, 310
22 311
23 312
24 313
25 314, 315
26 316
27 317
28 318
29 319, 320
30 321
31 322
32 323
33 324, 325
34 326
35 327
36 328
37 329, 330
38 331
39 332
40 333
41 334, 335
42 336
43 337
44 338, 339
45 340
46 341
47 342
48 374
49 375
50 376
51 377
52 378
53 63
54 64
55 65
56 66
57 67
58 68
59 69
60 70
61 71
62 72
63 379
64 379
65 379
66 379
67 380
68 381
69 382
70 383
71 384
72 414
73 416
74 412
75 413
76 655
77 656
78 657
79 658
80 659, 660
81 661
82 662
83 663
84 664
85 665, 666
86 667
87 668
88 669
89 670
90 671, 672
91 673
92 674
93 675
94 676
95 677, 678
96 679
97 680
98 681
99 682
100 683, 684
101 685
102 686
103 687
104 688
105 689, 690
106 691
107 692
108 693
109 694
110 695, 696
111 697
112 698
113 699
114 700
115 701
116 702
117 703
118 704
119 705
120 706, 707
121 708
122 709
123 710
124 711
125 712
126 713
127 714, 715
128 716
129 717
130 718
131 719
132 720
133 721
134 722
135 723
136 724
137 725
138 726
139 727
140 728, 729
141 730
142 731
143 732
144 733
145 734, 735
146 736
147 737
148 738
149 739
150 740, 741
151 742
152 743
153 744
154 745
155 746
156 747
157 748
158 749
159 750
160 751
161 752
162 753
163 754, 755
164 756
165 757
166 758
167 759
168 760
169 761, 762
170 763
171 764
172 765, 766
173 584
174 584
175 584
176 585
177 586
178 587
179 588
180 589
181 590
182 591
183 793
184 789
185 790
186 791
187 792
188 898
189 899
190 900
191 901, 902
192 903
193 904
194 905
195 906, 907
196 908
197 909, 910
198 911
199 912
200 913
201 914
202 915
203 916, 917
204 918
205 919
206 920, 921
207 922
208 923
209 924
210 925
211 926
212 927
213 928
214 929
215 1023
216 1023, 1024
217 1024
218 521
219 522
220 523
221 524
222 525
223 526
224 527
225 528
226 529
227 530
228 531
229 532
230 533
231 534
232 535
233 536
234 537
235 538
236 539
237 540
238 541
239 542
240 543
241 544
242 545
243 546, 547
244 548
245 549
246 -
247 945
248 -
249 949
250 950
251 995
252 996
253 997
254 998
255 999
256 1000
257 1001
258 1002
259 1003
260 1004
261 1005
262 1006
263 1007
264 1008
265 1009
266 1010
267 1011
268 1012
269 1013
270 1014
271 1015
272 1016
273 1017
274 1018
275 1019
276 1020
277 1021
278 1064
279 1065
280 1063
281 -
282 t/m 303 1066
304 1117, 1118
305 1104
306 1119 t/m 1125
307 1126 t/m 1129
308 1083
309 1076
310 1077
311 769
312 770
313 1054
314 1055
315 1056
316 1057
317 1058
318 1059
319 1060
320 1061
321 1062
322 t/m 330 1035
331 1029
332 t/m 582 zie 1134 t/m 1283
e. supplement plaatsingslijst 1838 - 1929
1 767
2 1088
2a 1087
3 1086
4 1086
5 1086
6 1086
6a 1086
7 p13
8 771
9 367
10 366
11 1287
12 8
13 9
14 364
15 768
16 349, 351
17 1288
18 1022
19 1302
20 1288
21 1288
22 1289
23 1025
24 1031-1033
25 1063
26 1063
27 -
28 1131
29 770
30 1303
31 1301
32 1301
33 1301
34 p14
35 1097
36 1066
37 1065
38 355
39 1082
40 Gorinchem
41 355
42 1098
43 1099
44 1100
45 1101
46 1102
Beschrijving van de series en archiefbestanddelen
- ALGEMEEN
  - Ingekomen en minuten van uitgaande stukken van de president, 1938, 1939.; 1; 1 omslag
  - Agenda's van uitgaande brieven, 1887-1900.; 2-5; 4 delen
    In deze agenda's zijn tevens brieven ingeschreven die in de agenda van de officier van justitie thuishoren, terwijl ook het omgekeerde voorkomt; zie parketarchief inv.nr. 6-7.
    - 1887 jun 1 - 1889 mei 24, 2
    - 1889 mei 25 - 1891, 3
    - 1892 - 1895 okt, 4
    - 1895 nov - 1900 sep 22, 5
- BIJZONDER
  - RECHTSPRAAK, A.
    - Strafzaken, 1.
      - Meervoudige kamer(s), a.
        - Registers van beschikkingen in de raadkamer, 1886-1899, 1905 - 1914.; 6-7; 2 delen
          - 1886-1899, 6
          - 1905-1914, 7
        - Akten van aantekening van verzet, gedaan door het Openbaar Ministerie tegen beschikkingen in de raadkamer, 1884.; 8; 2 stukken
        - Registers van aantekening van verzet door het Openbaar Ministerie tegen beschikkingen in de raadkamer, 1843-1872, 1877 - 1924.; 9; 2 katernen
        - Register van gevangenhoudingen en hun verlengingen, 1928-1937.; 10; 1 deel
        - "Register van strafzaken", registers van weeklijsten van aangebrachte strafzaken, 1882-1939.; 11-27; 22 delen
          - 1882 aug 26 - 1887, 11
          - 1888 - 1891 okt, 12
          - 1891 nov - 1896 feb, 13
          - 1896 mrt - 1900 jun, 14
          - 1900 jul - 1903 sep, 15
          - 1903 okt - 1907 sep, 16
          - 1907 okt - 1910 nov, 17
          - 1910 dec - 1913 jul 5, 18
          - 1913 jul 12 - 1916 feb, 19
          - 1916 mrt - 1918 feb 16, 20
          - 1918 feb 16 - 1919 jan 24, 21
          - 1919 jan 24 - 1920 dec 20, 22
          - 1920 dec 20 - 1923 apr, 23
          - 1923 mei - 1925 mrt 14, 24
          - 1925 mrt 14 - 1927 mrt 19, 25
          - 1927 mrt 19 - 1928, 26
          - 1929 - 1930 sep 6, 27
          - 1930 sep 6 - 1939 nov 18, ---; 5 delen
            Zie inv.nrs. 1304-1308.